【裁判字號】    90,易,3209
【裁判日期】    901025
【裁判案由】    毒品危害防制條例
【裁判全文】
臺灣板橋地方法院刑事判決                          九十年度易字第三二九號
    公  訴  人  臺灣板橋地方法院檢察署檢察官
    被      告  甲○○
右列被告因毒品危害防制條例案件，經檢察官提起公訴（九十年度毒偵緝字第六○一
號），本院判決如左：
    主  文
甲○○施用第二級毒品，處有期徒刑肆月，如易科罰金，以參佰元折算壹日。扣案之
第二級毒品安非他命壹包（淨重零點參公克）沒收銷燬之。
    事  實
一、甲○○前因施用第二級毒品安非他命，先後二次經本院裁定送觀察、勒戒後，均
    認無繼續施用毒品之傾向，由台灣板橋地方法院檢察署檢察官各於民國八十七年
    十二月十六日、八十九年一月七日，分別以八十七年度偵字第二四九六七號、八
    十八年度毒偵字第三四四○號為不起訴處分確定在案。嗣甲○○又基於施用第二
    級毒品安非他命犯意，於九十年四月十七日凌晨零時二十八分前九十六小時內某
    時，在不詳處所，施用第二級毒品安非他命。嗣於九十年四月十六日下午六時許
    ，為警於台北縣三重市○○路○段二十六巷二十五號四樓頂住處內查獲，並扣得
    安非他命一包（淨重零點三公克）。
二、案經台北縣警察局三重分局移送台灣板橋地方法院檢察署檢察官偵查起訴。
    理  由
一、訊據被告甲○○矢口否認施用毒品犯行，辯稱：伊沒有施用安非他命云云。惟查
    ，被告為警查獲時，所採集之尿液經送驗結果，呈甲基安非他命之陽性反應，此
    有台北縣政府衛生局尿液煙毒檢驗成績書一紙附卷可稽，且有當場查扣之淨重零
    點三公克之安非他命一包扣案可證。又被告前因施用毒品案件，經先後經本院裁
    定送觀察勒戒後，均認無繼續施用毒品之傾向，由檢察官處分不起訴確定在案，
    有該案不起訴處分書二件、及刑案資料查註紀錄表一件在卷可稽。被告於五年內
    再犯毒品危害防制條例第十條之罪，是被告施用第二級毒品犯行堪以認定。
二、被告甲○○施用第二級毒品安非他命，核其所為，係犯毒品危害防制條例第十條
    第二項之罪。被告非法持有第二級毒品安非他命之低度行為，應為施用之高度行
    為所吸收，不另論罪。爰審酌被告先因施用第二級毒品安非他命，經送觀察、勒
    戒後，無繼續施用毒品之傾向，由台灣板橋地方法院檢察署檢察官為不起訴處分
    確定，再犯本件之罪，其施用第二級毒品安非他命，易戕害自己之身心，並對社
    會造成重大危害、其犯罪之動機、目的、手段、智識程度、所生之危害及犯罪後
    坦承之態度等一切情狀，量處如主文所示之刑，並諭知易科罰金之折算標準，以
    示懲儆。扣案之第二級毒品安非他命一包（淨重零點三公克），係查獲之毒品，
    不問屬於犯人與否，應依毒品危害防制條例第十八條第一項前段之規定宣告沒收
    銷燬之。
三、據上論斷，應依刑事訴訟法第二百九十九條第一項前段，毒品危害防制條例第二
    十條第三項前段、第十條第二項、第十八條第一項前段，刑法第十一條前段、第
    四十一條第一項，罰金罰鍰提高標準條例第一條前段、第二條，判決如主文。
本案經檢察官鄧媛到庭執行職務
中      華      民      國      九十      年      十    月    二十五    日
                                  臺灣板橋地方法院刑事第一庭
                                     法  官    胡  堅  勤
右正本證明與原本無異。
如不服本判決，應於判決送達後十日內，向本院提出上訴狀。
                                     書記官    劉  文  美
中      華      民      國      九十      年      十    月    二十五    日
附錄本案論罪科刑法條全文
毒品危害防制條例第十條
施用第一級毒品者，處六月以上五年以下有期徒刑。
施用第二級毒品者，處三年以下有期徒刑。


司法院資訊處製作；財團法人民間司法改革基金會備份。
